臺灣宜蘭地方法院刑事判決　　　　　　　 96年度訴字第123號
公　訴　人　臺灣宜蘭法院檢察署檢察官
被　　　告　甲○○
　　　　　　　　　　（現另案在臺灣宜蘭監獄執行中）
上列被告因毒品危害防制條例案件，經檢察官提起公訴（96年度
毒偵字第325號），本院合議庭裁定由受命法官獨任進行簡式審
判程序，爰不經通常程序，判決如下：
    主  文
甲○○施用第一級毒品，累犯，處有期徒刑捌月。
    事  實
一、甲○○前因施用毒品案件，經臺灣臺北地方法院檢察署檢察
    官聲請臺灣臺北地方法院裁定送觀察、勒戒後，因認有繼續
    施用毒品之傾向，經同署檢察官聲請該院裁定送強制戒治，
    後經該院裁定停止戒治付保護管束，於民國88年7月23日保
    護管束期滿，並經同署檢察官於88年9月6日以88年度戒毒偵
    字第23號為不起訴處分；再因施用毒品案件，經臺灣宜蘭地
    方法院檢察署檢察官提起公訴並聲請強制戒治，嗣經本院於
    92年8月12日以92年度訴字第218號判處有期徒刑8月；又因
    施用毒品案件，經臺灣宜蘭地方法院檢察署檢察官提起公訴
    並聲請強制戒治，並由本院於93年3月18日以93年度訴字第
    18號判處有期徒刑10月；嗣上開二罪合併定應執行刑為有期
    徒刑為有期徒刑1年5月，於93年2月23日入監執行，於94年4
    月22日縮短刑期假釋出監，嗣於94年6月27日假釋付保護管
    束期滿未撤銷而執行完畢；又因施用毒品案件，經本院於96
    年1月24日以95年度訴字第401號判處有期徒刑11月，現正執
    行中；詎仍不知戒除毒癮，明知海洛因係毒品危害防制條例
    第2條第2項第1款所列之第1級毒品，不得任意持有或施用，
    竟仍基於施用第1級毒品海洛因（以下簡稱「海洛因」）之
    犯意，於96年2月4日下午2時3分採尿時回溯前26小時內某時
    ，在其位於宜蘭縣宜蘭市○○路71巷16號住處，以將海洛因
    置入注射針筒內施打方式，施用海洛因1次。嗣於96年2月4
    日中午12時50分許，為警通知定期採尿送驗，經檢驗後其尿
    液確呈海洛因代謝物陽性反應，而查悉上情。
二、案經宜蘭縣警察局宜蘭分局報告臺灣宜蘭地方法院檢察署檢
    察官偵查起訴。
    理  由
一、上揭犯罪事實，業據被告甲○○於本院審理中坦承不諱，而
    被告於96年2月4日下午2時3分許，經其同意為警採集尿液送
    驗結果，確呈海洛因代謝物陽性反應，此有宜蘭縣警察局宜
    蘭分局偵辦毒品案件尿液檢體編號、姓名對照登記簿及慈濟
    大學濫用藥物檢驗中心出具之檢驗總表各1紙附卷可稽，堪
    信被告之自白，應與事實相符。茲查，被告前因施用毒品案
    件，經臺灣臺北地方法院檢察署檢察官聲請臺灣臺北地方法
    院裁定送觀察、勒戒後，因認有繼續施用毒品之傾向，經同
    署檢察官聲請該院裁定送強制戒治，後經該院裁定停止戒治
    付保護管束，於88年7月23日保護管束期滿，經同署檢察官
    於88年9月6日以88年度戒毒偵字第23號為不起訴處分；再因
    施用毒品案件，經臺灣宜蘭地方法院檢察署檢察官提起公訴
    並聲請強制戒治，嗣經本院於92年8月12日以92年度訴字第2
    18號判處有期徒刑8月；又因施用毒品案件，經臺灣宜蘭地
    方法院檢察署檢察官提起公訴並聲請強制戒治，並由本院於
    93年3月18日以93年度訴字第18號判處有期徒刑10月；嗣上
    開二罪合併定應執行刑為有期徒刑為有期徒刑1年5月，於93
    年2月23日入監執行，於94年4月22日縮短刑期假釋出監，併
    於94年6月27日假釋付保護管束期滿未撤銷而執行完畢；又
    因施用毒品案件，經本院於96年1月24日以95年度訴字第401
    號判處有期徒刑11月，有臺灣高等法院被告前案紀錄表、刑
    案資料查註紀錄表及上開不起訴處分書與判決書各1件附卷
    可參。綜上所述，本件事證已臻明確，被告再犯本案施用毒
    品之犯行洵堪認定，應予依法論科。
二、核被告甲○○所為，係犯毒品危害防制條例第10條第1項之
    施用第1級毒品罪。其持有海洛因之犯行，為施用海洛因之
    犯行所吸收，不再論以持有毒品罪。茲查，被告前因施用毒
    品案件，經臺灣宜蘭地方法院檢察署檢察官提起公訴並聲請
    強制戒治，嗣經本院於92年8月12日以92年度訴字第218號判
    處有期徒刑8月；又因施用毒品案件，經臺灣宜蘭地方法院
    檢察署檢察官提起公訴並聲請強制戒治，並由本院於93年3
    月18日以93年度訴字第18號判處有期徒刑10月，嗣上開二罪
    合併定應執行刑為有期徒刑為有期徒刑1年5月，於93年2月
    23日入監執行，於94年4月22日縮短刑期假釋出監，嗣於94
    年6月27日假釋付保護管束期滿未撤銷而執行完畢，有前揭
    臺灣高等法院被告前案紀錄表1件在卷可參，其於有期徒刑
    執行完畢後5年內故意再犯本案有期徒刑以上之本罪，為累
    犯，應依刑法第47條第1項之規定加重其刑。爰審酌被告曾
    有毒品前科，前經觀察、勒戒、強制戒治並判處徒刑執行後
    ，仍不思戒除毒癮，再犯本案，顯見已無法憑己力戒除毒癮
    ，應予長期隔離協助其戒除之必要，並斟酌其素行、犯罪手
    段、犯罪動機及犯罪後坦承犯行，且施用毒品核屬自損身命
    之犯罪態樣等一切情狀，量處如主文所示之刑，以示懲戒。
據上論斷，應依刑事訴訟法第273條之1第1項、第299條第1項前
段，毒品危害防制條例第10條第1項，刑法第11條前段、第47條
第1項，判決如主文。
本案經檢察官賴慶祥到庭執行職務。
中　　華　　民　　國　　96　　年　　 4　　月　　18　　日
                  刑事第三庭法  官  郭顏毓
以上正本證明與原本無異。
如不服本判決應於收受本判決後10日內向本院提出上訴書狀，其
未敘述上訴理由者，並得於提起上訴後10日內向本院補提理由書
狀(均須按他造當事人之人數附繕本)「切勿逕送上級法院」。
                            書記官  林秀麗
中　　華　　民　　國　　96　　年　　4 　　月　　19　　日
附錄本案論罪科刑法條：
毒品危害防制條例第10條第1項
施用第1級毒品者，處6月以上5年以下有期徒刑。
